---
title: 'XAI 3: Model-Agnostic methods. Minerva Cabria y Raquel Gironés'
output:
  html_document:
    df_print: paged
---

## EXERCISE:

Apply PDP to the regression example of predicting bike rentals. Fit a random forest approximation for the prediction of bike rentals (**cnt**). Use the partial dependence plot to visualize the relationships the model learned. Use the slides shown in class as model.  

## QUESTION:

Analyse the influence of **days since 2011, temperature, humidity** and **wind speed** on the predicted bike counts.

```{r, warning=FALSE}
library(dplyr)
library(plotly)
library(reshape2)
library(lubridate)
library(randomForestSRC)
library(pdp)

days <- read.csv("day.csv")
hour <- read.csv("hour.csv")

days$dteday <- as_date(days$dteday)
days_since <- select(days, workingday, holiday, temp, hum, windspeed, cnt)
days_since$days_since_2011 <- int_length(interval(ymd("2011-01-01"), days$dteday)) / (3600*24)
days_since$SUMMER <- ifelse(days$season == 3, 1, 0)
days_since$FALL <- ifelse(days$season == 4, 1, 0)
days_since$WINTER <- ifelse(days$season == 1, 1, 0)
days_since$MISTY <- ifelse(days$weathersit == 2, 1, 0)
days_since$RAIN <- ifelse(days$weathersit == 3 | days$weathersit == 4, 1, 0)
days_since$temp <- days_since$temp * 47 - 8
days_since$hum <- days_since$hum * 100
days_since$windspeed <- days_since$windspeed * 67

rf <- rfsrc(cnt~., data=days_since)

results <- select(days_since, days_since_2011, temp, hum, windspeed, cnt)
nr <- nrow(days_since)
for(c in names(results)[1:4])
{
  for(i in 1:nr){
    r <- days_since
    r[[c]] <- days_since[[c]][i]
    sal <- predict(rf, r)$predicted
    results[[c]][i] <- sum(sal) / nr
  }
}
```

```{r}
p1 <- ggplot(days_since, aes(x=days_since_2011, y=results$days_since_2011))+geom_line()+geom_rug(sides="b", alpha=0.1)+ylim(0,6000)+ xlab('Days since 2011') 
p2 <- ggplot(days_since, aes(x=temp, y=results$temp))+geom_line()+geom_rug(sides="b", alpha=0.1)+ylim(0,6000)+xlab('Temperature')
p3 <- ggplot(days_since, aes(x=hum, y=results$hum))+geom_line()+geom_rug(sides="b", alpha=0.1)+ylim(0,6000)+xlab('Humidity')
p4 <- ggplot(days_since, aes(x=windspeed, y=results$windspeed))+geom_line()+geom_rug(sides="b", alpha=0.1)+ylim(0,6000)+xlab('Wind speed')
subplot(p1, p2, p3, p4)
```
En el primer gráfico observamos la influencia que tiene la variable days_since_2011 sobre el alquiler de bicicletas, que es nuestra variable a predecir. De este gráfico podemos concluir que conforme pasa el tiempo se alquilan más bicis, hasta que llega un punto (día 650 más o menos) en el que disminuye. 

En el segundo de estos podemos ver como influye la variable temperatura, y los resultados son similares a los anteriores, vemos que la distribución de dicha variable es creciente hasta que llega una temperatura (aproximadamente 24 grados) en la que la probabilidad del alquiler de bicis comienza a disminuir. 

Ambas variables presentan una correlación positiva con la variable respuesta, hasta que llega un punto en el que la tendencia cambia decrecientemente.

En las dos variables restantes ocurre lo contrario, podemos ver claramente una correlación negativa, dónde si estas variables aumentan (humedad y velocidad del viento), el alquiler de bicicletas disminuye. Resultados bastante coherentes ya que con un mal clima es probable que las personas no realicen pasatiempos/actividades con bicileta. 

