---
title: 'XAI 3: Model-Agnostic methods. Minerva Cabria y Raquel Gironés'
output:
  html_document:
    df_print: paged
---

## EXERCISE:

Apply PDP to the regression example of predicting bike rentals. Fit a random forest approximation for the prediction of bike rentals (**cnt**). Use the partial dependence plot to visualize the relationships the model learned. Use the slides shown in class as model.  

## QUESTION:

Analyse the influence of **days since 2011, temperature, humidity** and **wind speed** on the predicted bike counts.

```{r, warning=FALSE}
library(dplyr)
library(plotly)
library(reshape2)
library(lubridate)
library(randomForestSRC)
library(pdp)

days <- read.csv("day.csv")
hour <- read.csv("hour.csv")

days$dteday <- as_date(days$dteday)
days_since <- select(days, workingday, holiday, temp, hum, windspeed, cnt)
days_since$days_since_2011 <- int_length(interval(ymd("2011-01-01"), days$dteday)) / (3600*24)
days_since$SUMMER <- ifelse(days$season == 3, 1, 0)
days_since$FALL <- ifelse(days$season == 4, 1, 0)
days_since$WINTER <- ifelse(days$season == 1, 1, 0)
days_since$MISTY <- ifelse(days$weathersit == 2, 1, 0)
days_since$RAIN <- ifelse(days$weathersit == 3 | days$weathersit == 4, 1, 0)
days_since$temp <- days_since$temp * 47 - 8
days_since$hum <- days_since$hum * 100
days_since$windspeed <- days_since$windspeed * 67

rf <- rfsrc(cnt~., data=days_since)

results <- select(days_since, days_since_2011, temp, hum, windspeed, cnt)
nr <- nrow(days_since)
for(c in names(results)[1:4])
{
  for(i in 1:nr){
    r <- days_since
    r[[c]] <- days_since[[c]][i]
    sal <- predict(rf, r)$predicted
    results[[c]][i] <- sum(sal) / nr
  }
}
```

```{r}
p1 <- ggplot(days_since, aes(x=days_since_2011, y=results$days_since_2011))+geom_line()+geom_rug(sides="b", alpha=0.1)+ylim(0,6000)+ xlab('Days since 2011') 
p2 <- ggplot(days_since, aes(x=temp, y=results$temp))+geom_line()+geom_rug(sides="b", alpha=0.1)+ylim(0,6000)+xlab('Temperature')
p3 <- ggplot(days_since, aes(x=hum, y=results$hum))+geom_line()+geom_rug(sides="b", alpha=0.1)+ylim(0,6000)+xlab('Humidity')
p4 <- ggplot(days_since, aes(x=windspeed, y=results$windspeed))+geom_line()+geom_rug(sides="b", alpha=0.1)+ylim(0,6000)+xlab('Wind speed')
subplot(p1, p2, p3, p4)
```
En el primer gráfico observamos la influencia que tiene la variable days_since_2011 sobre el alquiler de bicicletas, que es nuestra variable a predecir. De este gráfico podemos concluir que conforme pasa el tiempo se alquilan más bicis, hasta que llega un punto (día 650 más o menos) en el que disminuye. 

En el segundo de estos podemos ver como influye la variable temperatura, y los resultados son similares a los anteriores, vemos que la distribución de dicha variable es creciente hasta que llega una temperatura (aproximadamente 24 grados) en la que la probabilidad del alquiler de bicis comienza a disminuir. 

Ambas variables presentan una correlación positiva con la variable respuesta, hasta que llega un punto en el que la tendencia cambia decrecientemente.

En las dos variables restantes ocurre lo contrario, podemos ver claramente una correlación negativa, dónde si estas variables aumentan (humedad y velocidad del viento), el alquiler de bicicletas disminuye. Resultados bastante coherentes ya que con un mal clima es probable que las personas no realicen pasatiempos/actividades con bicileta. 

## EXERCISE:

Generate a 2D Partial Dependency Plot with humidity and temperature to predict the number of bikes rented depending of those parameters.

BE CAREFUL: due to the size, extract a set of random samples from the BBDD before generating the the data for the Partial Dependency Plot. 

Show the density distribution of both input features with the 2D plot as shown in the class slides. 

TIP: Use geom_tile() to generate the 2D plot. Set width and height to avoid holes. 

## QUESTION:

Interpret the results.

```{r}

sampled <- sample_n(days_since, 40)
temp <- sampled$temp
hum <- sampled$hum
th <- inner_join(data.frame(temp),data.frame(hum), by=character())
th$p <- 0

for(i in 1:nrow(th)){
  r <- days_since
  r[["temp"]] <- th[["temp"]][i]
  r[["hum"]] <- th[["hum"]][i]
  
  sal <- predict(rf, r)$predicted
  th[["p"]][i] <- sum(sal) / nr
}

```

```{r}
pd <- ggplot(th, aes(x = temp, y = hum, fill = p)) +
  geom_tile(width=40, height=40) + labs(x='Temperature', y='Humidity') +  guides(fill = guide_colourbar(title = "Number of bikes"))
pd
```
Con el mapa de calor obtenido, podemos reafirmar los resultados de los gráficos anteriores. 

En cuanto a la variable temperatura, podemos decir que a medida que aumenta ésta, también lo hará el número de bicis alquilado. Es decir, el alquiler de biciletas aumenta si también lo hace la temperatura. (Asociación positiva)

Sin embargo, con la humedad ocurre lo contrario, entre ellas existe una asociación negativa ya que si la humedad aumenta, el alquiler de biciletas disminuye. 

## EXERCISE:

Apply the previous concepts to predict the **price** of a house from the database **kc_house_data.csv**. In this case, use again a random forest approximation for the prediction based on the features **bedrooms**, **bathrooms**, **sqft_living**, **sqft_lot**, **floors** and **yr_built**. 
Use the partial dependence plot to visualize the relationships the model learned.

BE CAREFUL: due to the size, extract a set of random samples from the BBDD before generating the data for the Partial Dependency Plot. 

## QUESTION:

Analyse the influence of **bedrooms, bathrooms, sqft_living** and **floors** on the predicted price.

```{r}

d <- read.csv("kc_house_data.csv")

sampled <- sample_n(d, 1000)

sampled <- select(sampled, bedrooms, bathrooms, sqft_living, sqft_lot, floors, yr_built, price)

rf <- rfsrc(price~., data=sampled)

results <- select(sampled, bedrooms, bathrooms, sqft_living, floors, price)
nr <- nrow(sampled)
for(c in names(results)[1:4])
{
  for(i in 1:nr){
    r <- sampled
    r[[c]] <- sampled[[c]][i]
    sal <- predict(rf, r)$predicted
    results[[c]][i] <- sum(sal) / nr
  }
}

```

```{r}
p1 <- ggplot(sampled, aes(x=bedrooms, y=results$bedrooms))+geom_line()+geom_rug(sides="b", alpha=0.1)+ xlab('Bedrooms') 
p2 <- ggplot(sampled, aes(x=bathrooms, y=results$bathrooms))+geom_line()+geom_rug(sides="b", alpha=0.1)+xlab('Bathrooms')
p3 <- ggplot(sampled, aes(x=sqft_living, y=results$sqft_living))+geom_line()+geom_rug(sides="b", alpha=0.1)+xlab('Sqft Living')
p4 <- ggplot(sampled, aes(x=floors, y=results$floors))+geom_line()+geom_rug(sides="b", alpha=0.1)+xlab('Floors')
subplot(p1, p2, p3, p4)
```
Ahora vamos a estudiar la influencia de estas cuatro variables sobre el precio de una casa.

En primer lugar, podemos ver que el número de habitaciones hace que disminuya el precio si está entre 1 y 5 habitaciones. Pero, cuando las habitaciones son de 6 para arriba, este precio se dispara, como cabe esperar.

Con el número de baños podemos observar una distribución totalmente creciente, a medida que el número de baños aumenta, también lo hace el precio. Lo mismo ocurre con los metros cuadrados de la vivienda. Ambas tienen una asociación positiva con el precio.  

Por último, la distribución del número de plantas es un poco distinta, vemos que el precio aumenta si el número de plantas está entre 1 y 1.5, pero disminuye hasta llegar a 2. En el siguiente tramo, correspondiente a una vivienda con 2 o 3 plantas, vemos que el precio crece. Por tanto, no podemos concluir si la relación de esta variable con el precio es positiva o negativa, ya que va variando.
